臺灣桃園地方法院刑事判決　　　　　　　　　　　　　九十三年度訴字第七六八號
　　公　訴　人　臺灣桃園地方法院檢察署檢察官
　　被　　　告　甲○○
右列被告因毒品危害防制條例案件，經檢察官提起公訴（九十三年度毒偵字第七二二
號），被告於本院準備程序進行中，就被訴事實為有罪之陳述，經本院告知簡式審判
程序意旨，並聽取公訴人及被告之意見後，本院合議庭裁定依簡式審判程序審理，本
院判決如左：
  主  文
甲○○施用第一級毒品，累犯，處有期徒刑柒月。
  事  實
一、甲○○前有違反麻醉藥品管理條例、肅清煙毒條例、藥事法、槍砲彈藥刀械管制
    條例、傷害、妨害自由、竊盜等前科，又於民國（下同）八十八年間因恐嚇案件
    ，經臺灣高等法院於八十九年一月二十五日以八十八年上易字第五○六一號判決
    ，判處有期徒刑十月確定，於九十年六月二十一日縮短刑期假釋出監，並交付保
    護管束，保護管束期滿日期為九十年八月八日，在有期徒刑所餘刑期內，未經撤
    銷假釋，其未執行之刑，以已執行論。復於八十八年間因施用毒品案件，經觀察
    、勒戒後，認有繼續施用毒品之傾向，經本院裁定強制戒治，並於八十八年十月
    二十七日以八十八年毒聲字第六三一五號裁定停止戒治，所餘戒治期間付保護管
    束，於八十八年十二月十六日保護管束期滿後，由臺灣桃園地方法院檢察署檢察
    官於八十九年二月二十二日以八十九年度戒偵字第六五號為不起訴處分確定；又
    於九十年間因施用毒品安非他命案件，經觀察、勒戒後認有繼續施用毒品之傾向
    ，再經裁定送戒治處所執行強執戒治，並經檢察官以九十一年度毒偵字第一一七
    九號提起公訴，由本院於九十二年二月二十三日，以九十二年度易字第一五七號
    判決處有期徒刑五月，如易科罰金以（銀元）三○○元折算一日確定。嗣經本院
    以九十二年度毒聲字第一九九七號裁定停止戒治，所餘戒治期間付保護管束，而
    於九十二年八月一日停止戒治出所，仍不知警惕。詎於上述執行強制戒治釋放後
    五年內，復基於施用毒品海洛因之犯意，於九十二年十一月十二日在其桃園縣大
    溪鎮○○路○段四六一號住處，施用第一級毒品海洛因一次。嗣因其於同年月十
    九日入監服刑，為臺灣桃園監獄於同年月二十日經抽驗尿液時發覺，始偵悉上情
    。
二、案經臺灣桃園監獄告發臺灣桃園地方法院檢察官偵查起訴。
  理  由
一、程序部分：本件被告所犯係死刑、無期徒刑或最輕本刑為三年以上有期徒刑以外
    之罪，其於準備程序中就被訴事實為有罪之陳述，經本院告知簡式審判程序之旨
    ，並聽取當事人意見後，經本院合議庭依刑事訴訟法第二百七十三條之一第一項
    規定裁定由受命法官獨任進行簡式審判程序，合先敘明。
二、右揭事實，迭據被告甲○○於偵訊時及本院審理時坦承不諱。又被告於九十二年
    十一月十九日入監服刑，於同年月二十日經採驗尿液送驗結果，確呈嗎啡（施用
    毒品海洛因代謝物為嗎啡）陽性反應，有台灣尖端先進生技醫藥股份有限公司濫
    用藥物檢驗報告一紙附卷可稽（見偵卷第四頁），足徵被告自白與事實相符，堪
    復查被告已曾於八十八年間因施用毒品案件，經觀察、勒戒後，認有繼續施用毒
    品之傾向，經本院裁定強制戒治，並於八十八年十月二十七日以八十八年毒聲字
    第六三一五號裁定停止戒治，所餘戒治期間付保護管束，於八十八年十二月十六
    日保護管束期滿後，由臺灣桃園地方法院檢察署檢察官於八十九年二月二十二日
    以八十九年度戒偵字第六五號為不起訴處分確定；又於九十年間因施用毒品安非
    他命案件，經觀察、勒戒後認有繼續施用毒品之傾向，再經裁定送戒治處所執行
    強執戒治，並經檢察官以九十一年度毒偵字第一一七九號提起公訴，由本院於九
    十二年二月二十三日以九十二年度易字第一五七號判決處有期徒刑五月，如易科
    罰金以（銀元）三○○元折算一日確定。嗣經本院以九十二年度毒聲字第一九九
    七號裁定停止戒治，所餘戒治期間付保護管束，而於九十二年八月一日停止戒治
    出所乙節，亦有該不起訴處分書、臺灣高等法院被告全國前案紀錄表、臺灣桃園
    地方法院檢察署刑案資料查註紀錄表各一份附卷可按，被告於執行強制戒治執行
    完畢釋放後五年內，再犯毒品危害防制條例第十條之罪，可堪認定。綜述，本件
    事證已明，被告犯行洵堪認定。
三、按被告犯罪後，毒品危害防制條例業於九十二年七月九日修正公布，並於九十三
    年一月九日起施行，有關施用第一級毒品（即同法第十條第一項）部分之處罰規
    定新舊法均相同，依刑法第二條第一項前段之規定，應適用裁判時之法律處罰。
    核被告所為，係犯修正後毒品危害防制條例第十條第一項施用第一級毒品罪。又
    被告曾有如事實欄所載之犯行及執行情形，有臺灣高等法院被告全國前案紀錄表
    、臺灣桃園地方法院檢察署刑案資料查註紀錄表在卷可按，其於五年內再犯本案
    有期徒刑以上之罪，為累犯，應依法加重其刑。爰審酌被告犯罪動機、目的、犯
    行期間及次數，已曾因施用毒品犯行受觀察、勒戒及強制戒治處分，尚未能知所
    警惕，戒除施毒劣習，足徵其沈溺毒癮頗深，惡性尚重暨犯後態度等情狀，量處
    如主所示之刑。
據上論斷，應依刑事訴訟法第二百七十三條之一第一項、第二百九十九條第一項前段
，修正後毒品危害防制條例第十條第一項，刑法第十一條前段、第二條第一項前段、
第四十七條條，判決如主文。
本案經檢察官何祖舜到庭執行職務。
中      華      民       國    九十三     年    六    月     十五       日
                                         臺灣桃園地方法院刑事第五庭
                                             法  官  邱滋杉
右正本證明與原本無異。
如不服本判決，應於判決送達後十日內，向本院提出上訴狀。
                                             書記官  高文靜
中      華      民       國    九十三     年    六    月     十五       日
附本件論罪科刑依據之法條：
毒品危害防制條例第十條
施用第一級毒品者，處六月以上五年以下有期徒刑。
施用第二級毒品者，處三年以下有期徒刑。
